臺灣士林地方法院刑事判決　　　　　　99年度審易字第2158號
　　公　訴　人　臺灣士林地方法院檢察署檢察官
　　被　　　告　宋文華
上列被告因竊盜案件，經檢察官提起公訴（99年度偵字第12541
號、第12849 號），被告於準備程序中就被訴事實為有罪之陳述
，本院裁定改依簡式審判程序審理，並判決如下：
    主  文
宋文華犯竊盜罪，累犯，處有期徒刑伍月，如易科罰金，以新臺
幣壹仟元折算壹日；又犯竊盜罪，累犯，處有期徒刑肆月，如易
科罰金，以新臺幣壹仟元折算壹日；又犯竊盜罪，累犯，處有期
徒刑肆月，如易科罰金，以新臺幣壹仟元折算壹日。應執行有期
徒刑壹年，如易科罰金，以新臺幣壹仟元折算壹日。
    事  實
一、宋文華前於民國（下同）97年間，因竊盜案件，經本院以97
    年度易字第331 號判決處有期徒刑7 月確定；復於98年間，
    因竊盜案件，經臺灣板橋地方法院以98年度易字第999 號判
    決處有期徒刑4 月確定，上開2 案件接續執行，甫於99年4
    月14日縮刑期滿執行完畢。詎其猶不知悛悔，復各意圖為自
    己不法之所有，分別於下列時、地，以下列方式竊取下列財
    物：
  (一)99年9 月2 日凌晨2 時47分許，在臺北市○○區○○街2 號
    前，徒手竊取邱重銘所有置於門外價值新臺幣（下同）6,00
    0 元之紅蔥頭2 包得手後離去，迨邱重銘發覺後調閱門外監
    視器畫面並報警處理，始循線偵悉上情。
  (二)99年9 月23日凌晨4 時許，在臺北市○○區○○街46號工地
    ，以將繫於工地鐵門上之紅色鋼索拉開（未達毀壞程度），
    再側身由門縫鑽入之方式，進入工地徒手竊取方瑋晟所有置
    於該處之白鐵製水管3 支（價值約2,100 元）得手後，置於
    其所使用之三輪車上後離去。
  (三)99年9 月23日凌晨4 時50分許，在臺北市大同區○○○路36
    1 號工地，趁該處未設置門鎖等安全設備且無人看守之際，
    進入工地徒手竊取柯忠憲所有置於該處之工地用鐵條18支（
    價值約2,160 元）得手後，經於附近巡邏之員警當場查獲，
    始查悉上情。
二、案經臺北市政府警察局大同分局報請臺灣士林地方法院檢察
    署檢察官偵查起訴。
    理  由
一、本件被告宋文華所犯非死刑、無期徒刑、最輕本刑為3 年以
    上有期徒刑之罪，或高等法院管轄第一審之案件，被告於本
    院準備程序進行中，就被訴事實為有罪之陳述，經告以簡式
    審判程序之旨，並聽取檢察官、被告之意見後，本院裁定改
    依簡式審判程序進行審理，是本件之證據調查，依刑事訴訟
    法第273 條之2 規定，不受同法第159 條第1 項、第161 條
    之2 、第161 條之3 、第163 條之1 及第164 條至第170 條
    規定之限制，合先敘明。
二、上開犯罪事實，迭據被告宋文華於警詢、檢察官偵查及本院
    審理中均坦承不諱，核與被害人邱重銘、方瑋晟、柯忠憲分
    別於警詢時所述失竊之情節相符，復有卷附現場照片共14張
    、99年9 月2 日凌晨2 時47分之監視器錄影翻拍畫面1 張、
    臺北市政府警察局大同分局民生西路派出所員警陳慶生99年
    9 月23日職務報告及贓物認領保管單2 紙附卷可佐（參見99
    年度偵字第12541 號偵查卷第25頁至第27頁、99年度偵字第
    12849 號偵查卷第9 頁、第21頁至第27頁），足徵被告上開
    任意性自白與事實相符，可以採信。本件事證明確，被告犯
    行洵堪認定，均應依法論科。
三、核被告3 次所為，均係犯刑法第320 條第1 項之普通竊盜罪
    。公訴人認被告就事實欄一之(二)所載竊盜犯行，係以不詳方
    式破壞工地門上作為安全設備之鋼索後進入工地所為，涉犯
    刑法第321 條第1 項第2 款之毀越安全設備竊盜罪，容有誤
    會，惟起訴之基本社會事實同一，爰依法變更起訴法條。又
    被告有前揭事實欄所載之前科執行情形，此有臺灣高等法院
    被告前案紀錄表1 份存卷可按，其於前案有期徒刑執行完畢
    後，5 年以內故意再犯本件有期徒刑以上之3 罪，均為累犯
    ，各應依刑法第47條第1 項之規定加重其刑。再被告所犯上
    開普通竊盜罪3 罪，犯意各別，應予分論併罰。爰審酌被告
    有多次竊盜犯罪前科，猶不知檢束行為，竟又再次冀望不勞
    而獲，3 度竊取他人財物，惟念其犯後始終坦承犯行，態度
    尚稱良好，兼衡其犯罪之動機、目的、手段、所生危害、竊
    得財物之價值等一切情狀，分別量處如主文所示之刑，並均
    諭知易科罰金之折算標準，且定其應執行刑，以及定執行刑
    後之易科罰金折算標準，以資懲儆。
據上論斷，應依刑事訴訟法第273 條之1 第1 項、第299 條第1
項前段、第300 條，刑法第320 條第1 項、第47條第1 項、第51
條第5 款、第41條第1 項前段、第8 項，刑法施行法第1 條之1
，判決如主文。
本案經檢察官朱學瑛到庭執行職務。
中    華    民    國    100   年    4    月    29     日
                  刑事第一庭法  官  李育仁
以上正本與原本無異。
如不服本判決應於收受判決後10日內向本院提出上訴書狀，並應
敘述具體理由；其未敘述上訴之理由者，應於上訴期間屆滿後20
日內向本院補提理由書（均須按他造當事人之人數附繕本），切
勿逕送上級法院。
                            書記官  張竣閔
中    華    民    國   100    年    4     月    29    日
附錄本判決論罪科刑法條依據：
中華民國刑法第320 條第1 項
意圖為自己或第三人不法之所有，而竊取他人之動產者，為竊盜
罪，處5 年以下有期徒刑、拘役或5 百元以下罰金。